【裁判字號】    98,訴,1606
【裁判日期】    981020
【裁判案由】    搶奪等
【裁判全文】
臺灣彰化地方法院刑事判決              98年度訴字第1606號
公  訴  人  臺灣彰化地方法院檢察署檢察官
被      告  丁○○
                    弄30-4.
被      告  甲○○
上列被告等因搶奪案件，經檢察官提起公訴（98年度偵字第6657
號），被告等於準備程序中就被訴事實為有罪之陳述，經合議庭
裁定改由受命法官進行簡式審判程序，本院判決如下：
    主  文
丁○○共同竊盜，處有期徒刑月；又共同意圖為自己不法之所
有，而搶奪他人之動產，處有期徒刑拾月。應執行有期徒刑壹年
。
甲○○共同竊盜，處有期徒刑月；又共同意圖為自己不法之所
有，而搶奪他人之動產，處有期徒刑拾月。應執行有期徒刑壹年
。
    事  實
一、丁○○曾因恐嚇案件，經本院以97年度易字第1406號判處有
    期徒刑5 月，因不服判決上訴，經臺灣高等法院臺中分院以
    98年度上易字第140 號駁回上訴而確定（尚未執行，故不構
    成累犯），猶不知悔改，於民國98年7 月11日晚間9 時30分
    許，在彰化縣彰化市○○里○○路○ 段325 巷33弄30之4 號
    住處，得知甲○○計畫行搶，竟與甲○○共同基於意圖為自
    己不法所有之犯意聯絡及行為分擔，共謀先竊取機車作為搶
    奪他人財物之犯案工具，以規避警方追緝，故先於當晚10
    時許，由丁○○騎乘車號TNI —687 號輕型機車附載甲○○
    前往彰化縣彰化市○○街135 號「財團法人彰化基督教醫院
    」前之停車場，由甲○○在旁把風，而丁○○持自備之機車
    鑰匙1 支，竊取丙○○所使用之車號FR7 —588 號重型機車
    （車主林秀鳳），得手後，由甲○○騎乘該部竊得之機車跟
    隨丁○○所騎乘機車返回丁○○上開住處。之後丁○○騎乘
    該竊得機車附載甲○○外出，尋找行搶目標，於當晚11時許
    ，行經彰化縣彰化市○○路○ 段153 號前，丁○○發現乙○○左肩斜掛皮包而騎乘機車在街上行駛，認有機可乘，隨即
    向甲○○示意趨前搶奪，甲○○表示同意後，丁○○即尾隨
    驅車靠近乙○○機車左側，並由甲○○以右手徒手扯斷乙○○皮包之背帶並搶奪乙○○之皮包（內有現金新台幣〈下同
    〉5800元、三星牌K5501 行動電話、乙○○身分證、重型機
    車駕駛執照、健保卡、第一銀行金融卡、中華郵政金融卡各
    張、車牌號碼J68- 079號行照各1 張）得手，並由泰和路3
    段右轉泰和路2 段415 巷方向逃逸，2 人至丁○○上開住處
    停車分贓，由丁○○分得現金3000元、甲○○分得現金2800
    元，甲○○隨即將該皮包及皮包內該金融卡、行動電話、機
    車執照、行照、健保卡丟棄於彰化市大竹排水溝內，再將竊
    得之機車棄置於彰化市○○里○○路與三竹路口附近。嗣經
    警方調閱彰化市○○路路口及泰和路2 段415 巷之監視錄影
    畫面，發現丁○○竊取機車及行搶歹徒穿著衣物與丁○○相
    同，通知丁○○到案說明而查知上情。
二、案經乙○○訴由彰化縣警察局彰化分局報告臺灣彰化地方法
    院檢察署檢察官偵查起訴。
    理  由
一、現行刑事訴訟法為保障被告之反對詰問權，排除具有虛偽危
    險性之傳聞證據，以求實體真實之發見，於該法第159條第
    1項明定被告以外之人於審判外之言詞或書面陳述，除法律
    有規定者外，不得作為證據。本件檢察官及被告於本院準備
    程序及審理程序中，並未就本案卷內證據資料之證據能力提
    出爭執，且迄於言詞辯論終結前，均未主張有刑事訴訟法第
    159條第1項不得為證據之情形，應認均已同意本案卷內之證
    據資料均得作為本案證據，且經本院審酌後，認無不適當之
    情形，是本案卷內之證據均有證據能力，合先敘明。
二、上開事實，業據被告丁○○及甲○○於警詢中、偵查中及本
    院審理時均坦承不諱，且告訴人乙○○於偵查中指述明確及
    證人即被害人丙○○等人於警詢證述綦詳，再觀諸卷內第27
    至28頁之「財團法人彰化基督教醫院」之停車處及彰化市○○路○ 段415 巷路口監視器翻拍照片所示：被告丁○○騎乘
    車牌TNI －687 號機車附載乙名男子至上開機車停車處，再
    由被告丁○○竊取丙○○所使用之車號FR7 —588 號機車，
    之後由該男子騎乘該機車跟隨丁○○所騎乘車牌TNI －687
    號機車離開，而行搶乙○○之兩名男子亦共乘丙○○失竊之
    機車，且其中一名男子衣著與丁○○行竊機車時所身著衣物
    相同等情。此外，復有贓物認領保管單1 紙、彰化縣警察局
    車輛協尋電腦輸入單1 張、棄置贓物地點照片6 張及被告2
    人於偵訊時當庭所書寫自白書各1 張在卷可稽。綜上，足徵
    被告2 人之自白核與事實相符。本件事證明確，被告2 人上
    開竊盜及搶奪犯行均洵堪認定，應依法論科。
三、核被告丁○○及甲○○2 人所為，均係犯刑法第320 條第1
    項竊盜罪及刑法第325 條第1 項搶奪罪。被告丁○○與甲○○間，就上開竊盜及搶奪犯行，有犯意之聯絡及行為之分擔
    ，為共同正犯。被告2 人對上揭竊盜及搶奪犯行，犯意各別
    ，行為互異，應分論併罰。爰審酌被告丁○○及甲○○等人
    年輕力壯，竟不思以正當途徑獲取所需，即任意竊盜及搶奪
    他人財物，輕忽他人財產法益，危害社會安全，及考量其等
    智識程度、犯罪之動機、目的、手段、所得財物之價值，暨
    犯後坦承犯行之態度等一切情狀，分別量處如主文所示之刑
    ，並均定應執行刑，資以儆懲。
據上論斷，應依刑事訴訟法第273條之1第1項、第299條第1項前
段、刑法第320 條第1 項、第325 條第1 項、第28條、第51條第
5款，刑法施行法第1條之1，判決如主文。
本案經檢察官蕭有宏到庭執行職務。
中    華    民    國    98    年    10    月    20    日
                  刑事第六庭          法  官  鮑慧忠
以上正本證明與原本無異。
如不服本判決，應於判決送達後10日內，向本院提出上訴書狀，
上訴書狀應「敘述具體上訴理由」，並按他造當事人之人數附繕
本。「切勿逕送上級法院」。
告訴人或被害人對於判決如有不服具備理由請求檢察官上訴者，
其上訴期間之計算係以檢察官收受判決正本之日期為準。
中    華    民    國    98    年    10    月    20    日
                                      書記官  林子惠
附錄本案論罪科刑法條全文：
中華民國刑法第325條
（普通搶奪罪）
意圖為自己或第三人不法之所有，而搶奪他人之動產者，處 6 月
以上 5 年以下有期徒刑。
因而致人於死者，處無期徒刑或 7 年以上有期徒刑，致重傷者，
處 3 年以上 10 年以下有期徒刑。
第 1 項之未遂犯罰之。
中華民國刑法第320條
（普通竊盜罪、竊佔罪）
意圖為自己或第三人不法之所有，而竊取他人之動產者，為竊盜
罪，處5  年以下有期徒刑、拘役或 5 百元以下罰金。
意圖為自己或第三人不法之利益，而竊佔他人之不動產者，依前
項之規定處斷。
前二項之未遂犯罰之。


司法院資訊處製作；財團法人民間司法改革基金會備份。
